臺灣桃園地方法院刑事判決　　　　　　　95年度訴字第1506號
公　訴　人　臺灣桃園地方法院檢察署檢察官
被　　　告　丙○○
選任辯護人　賴彌鼎律師
　　　　　　林宗竭律師
　　　　　　林仕訪律師
被　　　告　乙○○
選任辯護人　戴文進律師
上列被告等因違反槍砲彈藥刀械管制條例案件，經檢察官提起公
訴（95年度偵字第11410 號），本院判決如下：
    主  文
丙○○未經許可，持有可發射子彈具有殺傷力之改造手槍，累犯
，處有期徒刑參年肆月，併科罰金新台幣陸萬元，罰金如易服勞
役，以新台幣壹仟元折算壹日。扣案具有殺傷力之仿WALTHER 廠
PPK/S 型半自動手槍換裝金屬槍管製造之改造手槍貳枝（均含彈
匣，槍枝管制編號0000000000、0000000000）沒收。
乙○○連續未經許可，寄藏具有殺傷力可發射子彈之改造手槍，
處有期徒刑壹年拾月，併科罰金新台幣伍萬元，罰金如易服勞役
，以新台幣壹仟元折算壹日。扣案具有殺傷力之仿WALTHER 廠PP
K/ S型半自動手槍換裝金屬槍管製造之改造手槍貳枝（均含彈匣
，槍枝管制編號0000000000、0000000000）沒收。
    事  實
一、丙○○前於民國（下同）85年間因違反肅清煙毒條例案件，
    經本院以85年度訴字第883 號判處有期徒刑3 年2 月確定；
    復於85年間再因違反肅清煙毒條例案件、藥事法案件、竊盜
    案件，經本院以85年度訴字第1146號判處應執行有期徒刑2
    年10月；上開數罪再經本院以86年度毒聲字第1149號裁定應
    執行有期徒刑5 年11月，於86年1 月7 日入監執行，並於88
    年9 月21日因縮短刑期假釋出監，刑期至91年4 月24日屆滿
    以已執行論。丙○○猶不知警惕，明知具有殺傷力之改造手
    槍、具有殺傷力之子彈分屬槍砲彈藥刀械管制條例列管之槍
    枝、子彈，非經主管機關許可，不得持有，竟基於非法持有
    具有殺傷力之改造手槍、土造子彈之犯意，於不詳時間、地
    點取得具有殺傷力之仿WALTHER 廠PPK/S 型半自動手槍換裝
    金屬槍管製造之改造手槍2 枝（均含彈匣，槍枝管制編號00
    000 00000 、0000000000）、具有殺傷力土造子彈28顆及不
    具有殺傷力土造子彈2 顆後（子彈30顆均經送鑑試射完畢）
    ，即非法持有之。乙○○為丙○○之同事，亦明知具有殺傷
    力之改造手槍、具有殺傷力之子彈分屬槍砲彈藥刀械管制條
    例列管之槍枝、子彈，非經主管機關許可，不得持有、寄藏
    ，竟基於為他人寄藏具有殺傷力之改造手槍、子彈之概括犯
    意，先於95年4 月底某日，在桃園縣大園鄉「獅子王電動遊
    戲場」處，受丙○○委託，收受上開具有殺傷力之仿WALTHE
    R 廠PPK/S 型半自動手槍換裝金屬槍管製造之改造手槍1 枝
    、具有殺傷力土造子彈28顆及不具有殺傷力土造子彈2 顆，
    復於95年5 月2 日，在上開「獅子王電動遊戲場」處，再受
    丙○○委託，收受另1 枝具有殺傷力之仿WALTHER 廠PPK/S
    型半自動手槍換裝金屬槍管製造之改造手槍，均未經許可將
    上開槍、彈藏放於其位於桃園縣新屋鄉糠榔村下糠榔45之30
    號居處4 樓。嗣於95年5 月24日下午4 時52分許，丙○○以
    電話聯絡乙○○，要求乙○○於當晚間8 時30分許，攜帶其
    中1 枝改造手槍及子彈30顆至桃園縣桃園市○○路889 號前
    會面交還，迄同日晚間9 時40分許，為警據報在桃園縣桃園
    市○○路889 前查獲乙○○，當場扣得改造手槍1 枝及子彈
    30顆，復於隔日（25日）經乙○○同意而帶同警察前往其位
    於桃園縣新屋鄉糠榔村下糠榔45之30號居處4 樓房間起獲另
    1 枝改造手槍。警方再因乙○○於偵查中供述槍、彈來源之
    自白，因而循線查獲丙○○。
二、案經桃園縣政府警察局大溪分局報請臺灣桃園地方法院檢察
    署檢察官偵查起訴。
    理  由
壹、證據能力部分：
一、槍彈鑑定書部分：
  (一)被告丙○○及其辯護人抗辯：刑事警察局之鑑定槍枝部分，
    係採性能檢驗法，並未實際試射子彈，對於扣案槍枝得否與
    換裝之槍管密接吻合而可擊發子彈？槍管是否貫通？滑套之
    材質為何？滑套之運作情形？板機與擊錘之運作情形如何？
    撞針之力道？有無具備槍機？槍枝之彈匣可否將子彈推入彈
    室？均未進一步具體說明，且該「槍彈鑑定書」為桃園縣政
    府警警察局大溪分局委託內政部警政署刑事警察局鑑定，屬
    被告以外人之人於審判外之書面陳述，且未經具結，自無證
    據能力。
  (二)上揭扣案之槍、彈均具有殺傷力，有內政部警政署刑事警察
    局95年6 月22日刑鑑字第0950083642號槍彈鑑定書、95年10
    月13日刑鑑字第0950144498號函各1 份在卷可按（偵查卷第
    84頁，本院卷第85頁），辯護人雖認該等鑑定書不具證據能
    力及質疑鑑定書之證明力，惟經本院傳訊執行本件槍彈鑑定
    之刑事警察局鑑識科人員甲○○到庭結稱：伊為警察大學鑑
    識科學系畢業，已通過鑑識人員特種考試及格，自87年起擔
    任鑑識工作至今，已鑑定超過2 千件案件，本案槍彈的鑑定
    是伊本人，手槍是採性能檢驗法，子彈是採試射法，所謂性
    能檢驗法是以實際的操作方式進行檢驗槍枝的機械結構是否
    完整及槍枝性能是否良好之方法，其內容包括檢驗槍管是否
    暢通，板機、滑套、撞針功能是否健全，若其結構完整，性
    能良好則具有殺傷力，實際上沒有裝子彈試射，因為槍枝只
    是用來擊發子彈，只要槍管是暢通、撞針及板機可以連動使
    用，就是機械性能良好，如此就可以適用於擊發子彈而認定
    具有殺傷力，本件槍枝雖沒有實際試射，但經裝填模擬子彈
    的東西進入槍管，扣動板機後該擊槌打擊到撞針，再打擊到
    模擬子彈的東西，確認該模擬子彈的東西是否離開槍管；再
    採試射法是在測得子彈彈頭的速度，認定殺傷力的標準是每
    平方公分超過二十焦耳動能，本局試射子彈是在距離試射點
    30公分處裝設1 個鋁製厚度約0.65mm的監測板，要完全穿透
    該監測板需要動能達到每平方公分20焦耳以上等語（本院卷
    第64頁之95年9 月18日審判筆錄）。本件槍彈之實際鑑定人
    已就扣案槍、彈之鑑定過程為上述之詳細證述，上開槍彈鑑
    定書自已具鑑定能力，再參予內政部警政署刑事警察局設有
    鑑識科，其鑑識人員均受專業訓練具有專業能力，數十年來
    頗受檢察機關及法院之倚重，受託鑑定，鑑定經驗豐富，加
    上鑑定儀器設備之更新及進步，藉以提高其準確度，本院認
    鑑定人就扣案之手槍及子彈以上述所述之性能檢驗法（手槍
    部分）及試射法（子彈部分）而以其專業能力之判斷足認定
    上開鑑定書認扣案之槍彈具有殺傷力為可採，被告丙○○及
    其辯護人所辯該鑑定書無證據能力，自無可採。
二、測謊鑑定書部分：
  (一)被告丙○○及其辯護人抗辯：本件測謊問題之製作廣泛而欠
    周延，且圖型紀錄、儀器運作及環境干擾等未均記載，而刑
    事警察局僅提供測謊圖譜分析量化表，即認定被告丙○○有
    不實反應，被告黃禮詮無不實反應，並未有其他說明記載，
    無法得知刑事警察局如何判斷本件測謊結果。另被告丙○○
    於測謊前曾服食抗憂鬱藥物，其身心狀況應不適合測謊，故
    本件測謊鑑定書應無證據能力。
  (二)按測謊鑑定，係依一般人若下意識刻意隱瞞事實真相時，會
    產生微妙之心理變化，如憂慮、緊張、恐懼、不安等現象，
    而因身體內部之心理變化，身體外部之生理狀況亦隨之變化
    ，如呼吸急促、血液循環加速、心跳加快、聲音降低、大量
    流汗等異常現象。惟表現在外之生理變化，往往不易由肉眼
    觀察，乃由測謊員對受測者提問與待證事實相關之問題，藉
    由科學儀器（測謊機）記錄受測者對各個質問所產生細微之
    生理變化，加以分析受測者是否下意識刻意隱瞞事實真相，
    並判定其供述是否真實；測謊機本身並不能直接對受測者之
    供述產生正確與否之訊號，而係測謊員依其專業之學識及經
    驗，就測謊紀錄，予以客觀之分析解讀。至於測謊鑑定究竟
    有無證據能力，刑事訴訟法並無明文規定，惟實務上，送鑑
    單位依刑事訴訟法第208 條第1 項規定，囑託法務部調查局
    或內政部警政署刑事警察局為測謊鑑定，受囑託機關就鑑定
    結果，以該機關名義函覆原囑託之送鑑單位，該測謊鑑定結
    果之書面報告，即係受囑託機關之鑑定報告，該機關之鑑定
    報告，形式上若符合下列要件時，雖不能採為判決之唯一及
    絕對的依據，但仍具有證據能力而得供裁判之佐證：(1)鑑定
    人具備專業之知識技能，(2)事先獲得受測者之同意，(3)所測
    試之問題及其方法又具專業可靠性時，(4)測謊儀器運作正常
    ，(5)受測人身心狀態正常（最高法院88年度台上字第2936號
    、88年度台上字第5038號、90年度台上字第3969號、91年度
    台上字第371 號判決要旨參照）。
  (三)查本件送內政部警政署刑事警察局實施測謊鑑定，業經被告
    丙○○、乙○○同意實施，有「內政部警政署刑事警察局測
    謊儀器測試具結書」2 紙在卷可稽；而本案施測人陳逸明於
    完成測謊專業基礎訓練課程後即自89年正式從事測謊工作迄
    今，已逾300 人次，此有測謊鑑定人陳逸明資歷表在卷可稽
    （本院卷第160 頁），是鑑定人陳逸明具備測謊專業能力，
    當可認定。該局對本案施測作業之進行，均先對受測人身心
    狀況進行晤談評估，本案受測人受測時意識清楚，身心狀態
    無任何異常情形，在該局鑑識科測謊組為專業施測，且測試
    環境狀況良好、無不當外力干擾，測謊儀器運作狀況正常等
    情，有該局96年3 月26日刑鑑字第0960044080號測謊報告書
    暨該次測謊鑑定過程參考資料1 份（含測謊鑑定資料表、測
    謊鑑定說明書、測謊圖譜分析量化表、測謊儀器測試具結書
    測謊圖譜）附卷可參（本院卷第115 至122 頁，測謊圖譜外
    放）。再被告丙○○雖於測前24小時有服用其太太洪秀珠之
    憂鬱症用藥之情形，然刑事警察局鑑定時所使用之測謊儀器
    及其測試之問題及方法，具有專業可靠性，而上開測謊對身
    心狀況調查表，又係於施測前即已填妥交施測人員，該施測
    人員顯於事先即將被告丙○○自稱之上開情形，加以考慮而
    予以施測，且被告丙○○於審理時亦供承：雖有向施測人員
    告知施用藥物情形，但仍未拒絕施測等語（本院卷第135 頁
    之96年4 月20日訊問筆錄），足認被告丙○○於施測當時並
    無身心狀況不適合測謊之情形。至於被告丙○○抗辯本件測
    謊所擬發問之有關問題有過於廣泛而欠缺周延之情形，惟經
    本院檢視上開鑑定資料，本件測謊係同時對被告乙○○、丙
    ○○進行施測，經採數據分析法比對，分析測試結果，被告
    乙○○對下列問題：(1)「你有沒有騙說槍是丙○○交給你的
    ？」、(2)「有關本案，你有沒有騙說槍是丙○○交給你的？
    」，等2 個問題之回答「沒有」，經測試結果無不實反應，
    當問及測試問題：「有關丙○○一共拿了幾次的槍給你？」
    ，被告乙○○圖譜反應在「2 次」；而被告丙○○於測前會
    談否認渠有拿任何槍彈給乙○○，經測試結果，呈不實反應
    等情，有上開鑑定資料在卷可按，是本院綜觀鑑識人員對被
    告丙○○、乙○○之測試問題，是針對本案爭點即扣案槍彈
    來源所設之問題，並無過於廣泛而欠缺周延之情形。從而，
    本件測謊程序之要件並未欠缺，上開測謊鑑定結果自有證據
    能力。
三、證人呂怡德、金國平、陳柏豪於偵訊時之證述：
  (一)被告丙○○及其辯護人抗辯：證人呂怡德、金國平、陳柏豪
    於偵訊時之具結證述，均屬傳聞證據且與本案無關聯性，應
    無證據能力等語。
  (二)按刑事訴訟法第第159 條之1 第2 項規定：「被告以外之人
    於偵查中向檢察官所為之陳述，除顯有不可信之情況者外，
    得為證據。」查證人呂怡德、金國平、陳柏豪於偵查中關於
    其等如何得知本件未經許可持有槍彈之情報、如何到場查獲
    被告乙○○並扣案槍彈等相關之陳述，均屬其等親身見聞之
    事，且經具結後所為之證述，亦無證據證明檢察官於偵訊當
    時向證人呂怡德、金國平、陳柏豪所取得之陳述，有未遵守
    法律規定，違法取供之情形，既無證據證明有顯不可信之情
    形，則依刑事訴訟法第159 條之2 第2 項之規定，證人呂怡
    德、金國平、陳柏豪於偵查中之陳述，有證據能力，得為證
    據。
四、搜索扣押部分
  (一)被告丙○○及其辯護人抗辯：本件對被告乙○○進行搜索、
    扣押之前沒有經過合法的逮捕程序，故認為搜索扣押的程序
    是違法而有瑕疵的，因此卷附之扣押筆錄、採證照片及扣得
    之證據亦應排除其證據能力。
  (二)按「搜索，經受搜索人出於自願性同意者，得不使用搜索票
    。但執行人員應出示證件，並將其同意之意旨記載於筆錄」
    ，刑事訴訟法第131 條之1 定有明文。本件係95年5 月14日
    晚間9 時40分許，為警據報在桃園縣桃園市○○路889 前查
    獲，當場扣得改造手槍1 枝及子彈30顆，復經被告乙○○同
    意而帶同警前往其位於桃園縣新屋鄉糠榔村下糠榔45之30號
    居4 樓房間起獲另1 枝改造手槍等情，已據證人呂怡德、金
    國平、陳柏豪於偵訊或審理時證述明確（偵查卷第126 頁之
    95年7 月7 日訊問筆錄，本院卷第164 頁之96年5 月21日審
    判筆錄）。而觀之卷附95年5 月24日扣押筆錄，被告乙○○
    於該扣押筆錄同意執行搜索欄內簽名並蓋指印（偵查卷第21
    頁），另被告乙○○於為警查獲後，復經其同意而帶同警前
    往其位於桃園縣新屋鄉糠榔村下糠榔45之30號居4 樓房間起
    獲另1 枝改造手槍等情，亦經被告乙○○於審理時證述明確
    （本院卷第72頁之95年9 月18日審判筆錄），足認本件應係
    獲得被告乙○○之同意所進行之搜索甚明。次按「除法律另
    有規定外，實施刑事訴訟程序之公務員因違背法定程序取得
    之證據，其有無證據能力之認定，應審酌人權保障及公共利
    益之均衡維護」，刑事訴訟法第158 條之4 亦有明文，復按
    刑事訴訟，係以確定國家具體之刑罰權為目的，為保全證據
    並確保刑罰之執行，於訴訟程序之進行，固有許實施強制處
    分之必要，惟強制處分之搜索、扣押，足以侵害個人之隱私
    權及財產權，若為達訴追之目的而漫無限制，許其不擇手段
    為之，於人權之保障，自有未周，故基於維持正當法律程序
    、司法純潔性及抑止違法偵查之原則，實施刑事訴訟程序之
    公務員不得任意違背法定程序實施搜索、扣押；至於違法搜
    索扣押所取得之證據，若不分情節，一概以程序違法為由，
    否定其證據能力，從究明事實真相之角度而言，難謂適當，
    且若僅因程序上之瑕疵，致使許多與事實相符之證據，無例
    外地被排除而不用，例如案情重大，然違背法定程序之情節
    輕微，若遽捨棄該證據不用，被告可能逍遙法外，此與國民
    感情相悖，難為社會所接受，自有害於審判之公平正義，因
    此，對於違法搜索所取得之證據，為兼顧程序正義及發現實
    體真實，應由法院於個案審理中，就個人基本人權之保障及
    社會安全之維護，依比例原則及法益權衡原則，予以客觀之
    判斷，亦即應就(1)違背法定程序之程度。(2)違背法定程序時
    之主觀意圖（即實施搜索扣押之公務員是否明知違法並故意
    為之）。(3)違背法定程序時之狀況（即程序之違反是否有緊
    急或不得已之情形）。(4)侵害犯罪嫌疑人或被告權益之種類
    及輕重。(5)犯罪所生之危險或實害。(6)禁止使用證據對於預
    防將來違法取得證據之效果。(7)偵審人員如依法定程序，有
    無發現該證據之必然性。(8)證據取得之違法對被告訴訟上防
    禦不利益之程度等情狀予以審酌，以決定應否賦予證據能力
    ，最高法院93年台上字第664 號判例意旨亦可資參照。本件
    警察實施搜索時既已獲得被告乙○○之同意，且於卷內亦附
    有逕行逮捕通知書（偵查卷第39頁），雖然該逕行逮捕通知
    未明確勾選刑事訴訟法之法條依據，然該瑕疵情節尚屬輕微
    ，亦難認其主觀上有故意違反法定程序之意圖，且警察於查
    獲被告乙○○時，確有發現槍枝及子彈之證據，本院審酌警
    察查獲本案之情狀，認本件扣得之槍枝、子彈並上開扣押筆
    錄均得採為認定本案犯罪之證據。
貳、認定犯罪事實所憑之證據及理由：
    訊之被告乙○○對於在95年4 月底某日、同年5 月2 日，於
    桃園縣大園鄉「獅子王電動遊戲場」處，受被告丙○○委託
    ，收受上開具有殺傷力之仿WALTHER 廠PPK/S 型半自動手槍
    換裝金屬槍管製造之改造手槍2 枝（均含彈匣，槍枝管制編
    號000 0000000 、0000000000）、具有殺傷力土造子彈28顆
    及不具有殺傷力土造子彈2 顆，未經許可將該槍、彈藏放於
    其位於桃園縣新屋鄉糠榔村下糠榔45之30號居處4 樓之犯罪
    事實，已於偵訊及審理時坦白承認。訊之被告丙○○則矢口
    否認有何持有上開槍、彈並將該槍、彈委託被告乙○○寄藏
    之犯罪事實，辯稱：伊並沒有持有上開槍、彈，也沒有委託
    被告乙○○代為寄藏上開槍、彈，本件係被告乙○○懷疑其
    遭伊向警察密報而為警查獲，為報復伊而捏造本案犯罪事實
    云云。經查：
一、本案之查獲，係證人即警員陳柏豪於95年5 月24日晚間9 時
    許接獲線民情資，指稱於桃園縣桃園市○○路889 號前，有
    1 名身穿藍色上衣、背1 個包包之人持有槍枝，證人陳柏豪
    即通知其小隊長呂怡德，呂怡德得知該情資後，即與警員金
    國平一同趕赴現場，而於證人呂怡德、金國平到達現場時，
    發現被告乙○○之衣著特徵與情資相符，即上開盤查，並自
    被告乙○○隨身攜帶包包內扣得改造手槍1 枝、子彈30顆，
    復經被告乙○○同意而於隔日（25日）帶同警察前往其位於
    桃園縣新屋鄉糠榔村下糠榔45之30號居處4 樓房間起獲另1
    枝改造手槍等情，為被告乙○○所承認，並經證人呂怡德、
    金國平、陳柏豪分別於偵訊及審理時具結證述明確（偵查卷
    第12 7頁之95年7 月7 日訊問筆錄，本院卷第164 頁之96年
    5 月21日審判筆錄）。復有桃園縣警察局大溪分局95年5 月
    24 日 、95年5 月25日扣押筆錄暨採證照片2 份在卷可資佐
    證（偵查卷第21至39頁），是本件扣案之改造手槍2 枝、子
    彈30 顆 ，確實分別自被告乙○○隨身攜帶之包包及居處內
    查獲之事實，應可認定。再扣案之槍枝及子彈經送內政部警
    察局刑事警察局鑑定結果，認送鑑德制九厘米手槍2 枝（槍
    枝管制編號0000000 000 、000000000 0） ，均係由仿
    WALTHER 廠PP K/S型半自動手槍製造之槍枝換裝土造金屬槍
    管而成之改造手槍，機械性能良好，可擊發適用子彈，認均
    具有殺傷力；送鑑子彈30顆，認均係土造子彈，經試射結果
    ，28顆可擊發，認具有殺傷力；2 顆無法擊發，認不具有殺
    傷力，此有該局95年6 月22日刑鑑字第0950083642號槍彈鑑
    定書、95年10月13日刑鑑字第0950144498號函各1 份在卷可
    按（偵查卷第84頁，本院卷第85頁），是扣案改造手槍2 枝
    、土造子彈28顆確具有殺傷力乙節，堪以認定。
二、又於上揭時、地自被告乙○○隨身攜帶之包包及居處內查獲
    之改造手槍2 枝、子彈30顆，係被告丙○○先後於95年4 月
    底某日、同年5 月2 日，在桃園縣大園鄉「獅子王電動遊戲
    場」處，委託被告乙○○寄藏，且於95年5 月24日下午4 點
    52分，被告丙○○以行動電話通知伊於該日晚間8 時30分將
    其中1 枝改造手槍及子彈30顆帶到桃園市○○路889 號前，
    將該槍、彈交給被告丙○○，嗣被告乙○○於當日晚間9 點
    多到達案發現場即為警查獲等事實，迭據被告乙○○於偵訊
    及審理時具結證述明確（偵查卷第55頁之95年6 月21日訊問
    筆錄，本院卷第72頁之95年9 月18日審判筆錄）。雖然被告
    丙○○一再指稱：被告乙○○所為之供述內容，前後矛盾、
    反覆，多所瑕疵，顯然是懷疑遭伊向警方密報，而捏造上開
    謊言，以圖報復云云。然查：
  1.按「告訴人、證人之陳述有部分前後不符，或相互間有所歧
    異時，究竟何者為可採，法院仍得本其自由心證予以斟酌，
    非謂一有不符或矛盾，即應認其全部均為不可採信；尤其關
    於行為動機、手段及結果等之細節方面，告訴人之指陳，難
    免故予誇大，證人之證言，有時亦有予渲染之可能；然其基
    本事實之陳述，若果與真實性無礙時，則仍非不得予以採信
    。」（最高法院74年台上字第1599號判例要旨參照）。查被
    告乙○○關於被告丙○○於95年4 月底某日、95年5 月2 日
    ，2 次在桃園縣大園鄉「獅子王電動遊戲場」，如何交付上
    開改造手槍及子彈等情節，於警詢、偵訊及本院審理時之陳
    述，或有出入，惟經本院檢視被告乙○○歷次警詢、偵訊及
    本院審理筆錄（偵查卷第10、13頁附95年5 月25日警詢筆錄
    、第42頁之95年5 月25日訊問筆錄、第53頁之95年6 月21日
    訊問筆錄、第129 頁之95年7 月7 日偵訊筆錄，本院卷第12
    頁之95年7 月24日訊問筆錄、第71頁之95年9 月18日審判筆
    錄），就被告丙○○所委託保管者為扣案之改造手槍2 枝、
    子彈30顆，交付的時間分別是95年4 月底某日、95年5 月2
    日，交付地點均為桃園縣大園鄉「獅子王電動遊戲場」等基
    本事實，均相一致，且被告乙○○為警查獲後之隔日（25日
    ）即供述扣案槍、彈均是被告丙○○委託保管，其間歷經警
    詢、偵訊、審理均供述一致，未曾更異供詞，是本院審酌被
    告乙○○歷次陳述，認其關於本案基本事實之供述尚無違誤
    ，其陳述應可採為本案證據。
  2.再關於被告乙○○何以攜帶改造手槍1 枝、子彈30顆，於95
    年5 月24日晚間9 時40分許，出現在桃園縣桃園市○○路88
    9 前而為警查獲之原委，被告乙○○證稱：95年5 月24日下
    午4 點52分，被告丙○○以門號0000000000號行動電話撥打
    伊使用的門號0000000000行動電話，通知伊於該日晚間8 時
    30分將改造手槍1 枝、子彈30顆帶到桃園市○○路889 號前
    ，將該槍、彈交給被告丙○○，後來伊於當日晚間9 點多到
    達案發現場，但還沒有看見被告丙○○就被警察查獲了等語
    （偵查卷第55頁之95年6 月21日訊問筆錄，本院卷第73頁之
    95年9 月18日審判筆錄），而被告丙○○對於95年5 月24日
    下午4 時52分許確有使用0000000000號行動電話與被告乙○
    ○聯絡乙節並不爭執（本院卷第51頁附準備書狀），且於本
    院審理時亦坦承確有撥打電話邀約被告乙○○於案發當日晚
    間8 時30分許出來等語（本院卷第176 頁之96年5 月21日審
    判筆錄），核與卷附門號0000000000行動電話之通聯紀錄相
    符（偵查卷第108 頁），是被告乙○○上開關於被告丙○○
    於95年5 月24日下午4 時52分許打電話要求將代為寄藏之改
    造手槍1 枝、子彈30顆帶至案發現場等語，尚非無據。
  3.雖然被告丙○○一再指稱被告乙○○上開證述均屬誣陷之詞
    云云。惟查，被告乙○○於遭查獲之隔日（25日）即供稱扣
    案槍、彈均是被告丙○○委託寄藏，其後於歷次警詢、偵訊
    及本院審理時均供述相同，未曾翻異，此有上開被告乙○○
    之歷次筆錄在卷可稽。且觀察被告乙○○所使用之門號0000
    000000行動電話於95年5 月24日之通聯紀錄（偵查卷第108
    頁），發現被告丙○○所使用之0000000000號行動電話，分
    別於95年5 月24日上午11時38分11秒、下午1 時18分9 秒、
    下午4 時40分3 秒、下午4 時52分32秒、晚間7 時25分13秒
    多次與被告乙○○使用之00000000000 行動電話聯絡，且被
    告亦坦承確有撥打電話邀約被告乙○○於案發當日晚間出來
    等情，顯見被告丙○○與被告乙○○之間聯絡密切，交情匪
    淺。又被告乙○○於95年5 月25日經本院裁定應予羈押後，
    被告丙○○曾寄送餅乾、糖果等物給遭羈押之被告乙○○等
    情，亦為告丙○○供述在卷（偵查卷第56頁之95年6 月21日
    訊問筆錄），足見被告丙○○、乙○○2 人交情深厚。是依
    被告丙○○、乙○○之交往情形觀察，被告丙○○、乙○○
    既然往來密切、交情良好，被告乙○○並無設詞誣指其好友
    丙○○之動機存在，即被告乙○○上開關於扣案槍、彈來源
    之供述，應屬真實。
  4.本件就被告丙○○是否有將扣案槍、彈委託被告乙○○寄藏
    等情，經內政部警政署刑事警察局對被告丙○○、乙○○2
    人進行測謊鑑定，經該局以熟悉測試法、緊張高點法、區域
    比對法進行鑑定結果，被告乙○○對於：(1)「你有沒有騙說
    槍是丙○○交給你的？」、(2)「有關本案，你有沒有騙說槍
    是丙○○交給你的？」等2 個問題之回答「沒有」，經測試
    結果無不實反應，又問及「有關丙○○一共拿了幾次的槍給
    你？」，被告乙○○圖譜反應在「2 次」；反之被告丙○○
    於測前會談否認渠有拿任何槍、彈給被告乙○○，經測試結
    果，呈不實反應等情，有該局96年3 月26日刑鑑字第096004
    4080號測謊鑑定書暨鑑定資料1 份在卷可參（本院卷第115
    頁），是同一件事件，分別對被告丙○○及被告乙○○進行
    測謊，所施測之結論一樣，就是被告丙○○說謊，由其二人
    測謊結果互為比對，沒有矛盾，即可知上開鑑定結果，反應
    了真實情況，亦即被告供稱沒有持有扣案槍、彈，也沒將該
    槍、彈委託被告乙○○寄藏云云，是不實在的謊言，由上說
    明，益見被告乙○○之證述與事實相符。
三、綜上所述，本院根據被告乙○○於偵訊、審理時之證述，核
    對證人呂怡德、金國平、陳柏豪證述如何查獲本案情形，檢
    視扣案改造手槍、子彈、卷附之扣押筆錄、門號0000000000
    行動電話通聯紀錄、槍彈鑑定書，並審酌上開測謊鑑定書，
    認為被告乙○○上開證述，與事實相符，應堪採信。被告丙
    ○○上開所辯，與事實不符，要屬事後卸責之詞，不能採信
    。本件事證明確，被告2 人之犯行已經可以認定，應依法論
    罪科刑。
參、新、舊法比較部分：
  (一)按修正後刑法第2 條第1 項之規定：「行為後法律有變更者
    ，適用行為時之法律。但行為後之法律有利於行為人者，適
    用最有利於行為人之法律」，係規範行為後法律變更所生新
    舊法比較適用之準據法，於新法施行後，應適用新法第2 條
    第1 項之規定，為「從舊從輕」之比較；比較時應就罪刑有
    關之共犯、未遂犯、想像競合犯、牽連犯、連續犯、結合犯
    ，以及累犯加重、自首減輕暨其他法定加減原因（如身分加
    減）與加減例等一切情形，綜其全部罪刑之結果而為比較（
    最高法院95年第8 次刑庭會議決議參照）。
  1.按被告行為後，刑法業於94年2 月2 日修正公布，並於95年
    7 月1 日施行，而被告於犯罪時之刑法第33條第5 款係規定
    「罰金：1 元以上」，惟95年7 月1 日修正公布施行之刑法
    第33條第5 款則規定：「罰金：新台幣1 千元以上，以百元
    計算之」，比較修正前後之規定，以修正前之規定，較有利
    於被告，依修正後即現行刑法第2 條第1 項前段，此部分應
    適用修正前刑法第33條第5 款之規定
  2.刑法第56條連續犯之規定，已於94年1 月7 日修正刪除，並
    於95年7 月1 日施行。是於新法修正施行後，被告之數犯罪
    行為，即須分論併罰。此則除顯已影響行為人刑罰之法律效
    果，比較新、舊法結果，自應以被告行為時之法律即舊法論
    以連續犯對被告較為有利。
  3.有關罰金刑易服勞役之折算標準規定，被告行為時之修正前
    刑法第42條第2 項前段規定：「易服勞役以1 元（指銀元）
    以上3 元以下折算1 日。」，該規定之數額，並依被告行為
    時之罰金罰鍰提高標準條例第2 條前段之規定，將其原定數
    額提高為100 倍折算1 日，即依被告行為時之法律，其易服
    勞役之折算標準，應以銀元100 元（即新臺幣300 元）以上
    300 元（即新臺幣900 元）以下折算1 日，惟被告行為後施
    行之新法第42條第3 項前段規定：「易服勞役以新臺幣1 仟
    元、2 仟元或3 仟元折算1 日。」，經比較修正前後之易服
    勞役折算標準之規定，自應以新法之規定較有利於被告，先
    予敘明。
  (二)又按修正後刑法第2 條第1 項之規定，係規範行為後「法律
    變更」所生新舊法比較適用之準據法，故如新舊法處罰之輕
    重相同，即無比較適用之問題，非此條所指之法律有變更，
    即無本條之適用，應依一般法律適用原則，適用裁判時法（
    最高法院95年第21次刑事庭會議紀錄參照）。查：
  1.刑法第47條關於累犯之規定，將原「受有期徒刑之執行完畢
    ，或受無期徒刑或有期徒刑一部之執行而赦免後，5 年以內
    再犯有期徒刑以上之罪者為累犯，加重本刑至二分之一。」
    之規定，修正為刑法第47條第1 項「受徒刑之執行完畢，或
    一部之執行而赦免後，五年以內故意再犯有期徒刑以上之罪
    者為累犯，加重本刑至二分之一。」而本件被告丙○○前有
    如犯罪事實欄一所述之前案犯罪紀錄及執行情形，有臺灣高
    等法院被告全國前案紀錄表憑，其於5 年以內再故意犯本件
    有期徒刑以上之罪，不論依修正前刑法第47條或修正後之刑
    法第47條第1 項之規定，均構成累犯，依前揭最高法院刑事
    庭會議紀錄之決議，自應適用裁判時刑法第47條之規定。
  2.依被告行為時之刑法第55條規定：「一行為而觸犯數罪名，
    或犯一罪而其方法或結果之行為犯他罪名者，從一重處斷。
    」，惟95年7 月1 日修正公布施行之刑法第55條則規定：「
    一行為而觸犯數罪名者，從一重處斷。但不得科以較輕罪名
    所定最輕本刑以下之刑。」，此為法理之明文化，非屬法律
    之變更，依前揭最高法院刑事庭會議紀錄之決議，自應適用
    裁判時刑法第55條之規定。
肆、應適用之法律及科刑審酌事由：
    按槍砲彈藥刀械管制條例第4 條所稱之槍砲、彈藥，依同條
    例第5 條之規定，非經中央主管機關許可，不得製造、販賣
    、運輸、轉讓、出租、出借、持有、寄藏或陳列。故核被告
    丙○○所為，係犯槍砲彈藥刀械管制條例第8 條第4 項之未
    經許可持有可發射子彈具有殺傷力之改造手槍罪、同條例第
    12條第4 項未經許可持有具有殺傷力之子彈罪；被告乙○○
    所為，係犯槍砲彈藥刀械管制條例第8 條第4 項未經許可寄
    藏可發射子彈具有殺傷力之改造手槍罪、同條例第12條第4
    項未經許可寄藏具有殺傷力之子彈罪。被告乙○○受人委託
    代為保管寄藏具有殺傷力之改造手槍、具有殺傷力之子彈，
    其保管之本身所為之持有，既係寄藏之當然結果，法律上自
    宜僅就寄藏行為為包括之評價，不另就持有行為予以論罪。
    被告乙○○先後2 次代為保管寄藏具有殺傷力之改造手槍、
    具有殺傷力之子彈犯行，時間緊接，方法相同，各觸犯構成
    要件相同之罪，顯係基於概括犯意為之，均為連續犯，應依
    修正前刑法第56條之規定，各以一罪論，並各加重其刑。被
    告丙○○以一持有行為，同時觸犯未經許可持有具有殺傷力
    改造手槍罪、未經許可持有具有殺傷力子彈罪；被告乙○○
    以一寄藏行為，同時觸犯未經許可寄藏具有殺傷力改造手槍
    罪、未經許可寄藏具有殺傷力子彈罪，均為想像競合犯，被
    告丙○○應從重之未經許可持有具殺傷力改造手槍罪，被告
    乙○○應從重之未經許可寄藏具有殺傷力改造手槍罪處斷。
    被告丙○○前於85年間因違反肅清煙毒條例案件，經本院以
    85年度訴字第883 號判處有期徒刑3 年2 月確定；復於85年
    間再因違反肅清煙毒條例案件、藥事法案件、竊盜案件，經
    本院以85年度訴字第1146號判處應執行有期徒刑2 年10月；
    上開數罪再經本院以86年度毒聲字第1149號裁定應執行有期
    徒刑5 年11月，於86年1 月7 日入監執行，並於88年9 月21
    日因縮短刑期假釋出監，刑期至91年4 月24日屆滿以已執行
    論，此有臺灣高等法院被告前案紀錄表在卷可按，其前受有
    期徒刑執行完畢，於五年以內再故意犯本件最重本刑為有期
    徒刑以上之罪，為累犯，應依裁判時刑法第47條第1 項之規
    定加重其刑。被告乙○○於偵查中之自白供述槍彈之來源，
    使警方因而循線查獲被告丙○○，應依槍砲彈藥刀械管制條
    例第18條第4 項規定，減輕其刑，並依法先加後減之。爰審
    酌被告丙○○持有具有殺傷力之槍彈、被告乙○○寄藏具有
    殺傷力之槍彈，對社會治安所生危害非輕，惟尚未有其他實
    害行為，暨被告丙○○否認犯行、被告乙○○坦承犯行，及
    被告2 人之動機、目的、手段等一切情狀，分別量處如主文
    所示之刑，並分別就罰金部分各諭知易服勞役之折算標準。
    扣案可發射子彈具有殺傷力之改造手槍2 枝（均含彈匣，槍
    枝管制編號0000000000、0000000000），均為違禁物，應依
    刑法第38條第1 項第1 款之規定，宣告沒收。至於為鑑定而
    試射之具有殺傷力土造子彈28顆，因送驗時已試射完畢，僅
    餘彈殼、彈頭皆已不具有殺傷力，已非違禁物，不予宣告沒
    收。另扣案子彈2 顆，經試射結果，認不具有殺傷力，有前
    揭鑑定書可參，既非違禁物，亦不宣告沒收。
據上論斷，應依刑事訴訟法第299 條第1 項前段，槍砲彈藥刀械
管制條例第8 條第4 項、第12條第4 項、第18條第4 項，修正前
刑法第56條，修正後刑法第11條前段、第2 條第1 項前段、55條
、第47條第1 項、第42條第3 項、第38條第1 項第1 款，判決如
主文。
中　　華　　民　　國　　96　　年　　6 　　月　　8 　　日
                  刑事第七庭  審判長法  官  江振義
                                    法  官  林惠霞
                                    法　官　劉為丕
上正本證明與原本無異。
如不服本判決，應於判決送達後10日內向本院提出上訴狀（應附
繕本），上訴於臺灣高等法院。
                                    書記官  顏美惠
中　　華　　民　　國　　96　　年　　6 　　月　　13　　日
附錄本案論罪科刑法條：
槍砲彈藥刀械管制條例第8條
未經許可，製造、販賣或運輸鋼筆槍、瓦斯槍、麻醉槍、獵槍、
空氣槍或第4 條第1 項第1 款所定其他可發射金屬或子彈具有殺
傷力之各式槍砲者，處無期徒刑或5 年以上有期徒刑，併科新臺
幣1 千萬元以下罰金。
未經許可，轉讓、出租或出借前項所列槍枝者，處5 年以上有期
徒刑，併科新臺幣1 千萬元以下罰金。
意圖供自己或他人犯罪之用，而犯前二項之罪者，處無期徒刑或
7 年以上有期徒刑，併科新臺幣1 千萬元以下罰金。
未經許可，持有、寄藏或意圖販賣而陳列第1 項所列槍枝者，處
3 年以上10年以下有期徒刑，併科新臺幣700 萬元以下罰金。
第 1 項至第 3 項之未遂犯罰之。
槍砲彈藥刀械管制條例第12條
未經許可，製造、販賣或運輸子彈者，處1 年以上7 年以下有期
徒刑，併科新台幣500 萬元以下罰金。
未經許可，轉讓、出租或出借子彈者，處6 月以上5 年以下有期
徒刑，併科新台幣300 萬元以下罰金。
意圖供自己或他人犯罪之用，而犯前二項之罪者，處3 年以上10
年以下有期徒刑，併科新台幣700 萬元以下罰金。
未經許可，持有、寄藏或意圖販賣而陳列子彈者，處5 年以下有
期徒刑，併科新台幣300 萬元以下罰金。
第 1 項至第 3 項之未遂犯罰之。
